臺灣新竹地方法院民事裁定
110年度監宣字第81號
聲  請  人  吳培勲  
相  對  人  林雪煌  
關  係  人  吳王權  
            吳美儀  
            吳婷婷    住○○市○區○○街000號            上列
當事人間請求聲請處分受監護人不動產事件，本院裁定如下：
    主      文
一、准聲請人代為處分相對人林雪煌所有如附表所示之不動產，
    所得款項應存入相對人林雪煌名下金融機構帳戶。
二、聲請程序費用由相對人負擔。
    理    由
一、聲請意旨略以：相對人前經本院宣告為受監護宣告之人，並
    選定聲請人為監護人、關係人吳婷婷為會同開具財產清冊之
    人。相對人因陳舊性腦栓塞等之原因長期在國軍新竹醫院附
    設民眾治療處治療，因醫療費及生活費負擔龐大，爰請求准
    聲請人處分相對人所有如附表所示不動產，變賣價金所得款
    項，聲請人本於過往照顧相對人之一貫態度，將專款用於增
    加照顧相對人之人力或物質等語。
二、按監護人對於受監護人之財產，非為受監護人之利益，不得
    使用、代為或同意處分。監護人為下列行為，非經法院許可
    ，不生效力：（一）代理受監護人購置或處分不動產。（二
    ）代理受監護人，就供其居住之建築物或其基地出租、供他
    人使用或終止租賃。監護人不得以受監護人之財產為投資。
    但購買公債、國庫券、中央銀行儲蓄券、金融債券、可轉讓
    定期存單、金融機構承兌匯票或保證商業本票，不在此限，
    民法第1101條定有明文。而該條規定依民法第1113條規定，
    準用於成年人之監護。
三、聲請人前揭主張之事實，業據提出本院109年度監宣字第292
    號裁定、土地建物登記謄本、戶籍謄本、買賣契約書影本等
    件為證，並經本院調取109年度監宣字第292號卷宗，確認聲
    請人及關係人吳婷婷已陳報相對人之財產清冊，查核無訛。
    本院審酌相對人目前名下財產均為不動產，並無可動支之存
    款，為支付相對人之照顧費用，應有處分不動產之必要。又
    本件欲處分之附表不動產之公告現值分別為編號1為新臺幣(
    下同)1,115,023元(計算式：每平方公尺公告現值為361,350
    元18平方公尺6/35=1,115,023元)、編號2為867,240元(計
    算式：每平方公尺公告現值為361,350元14平方公尺6/35=
    867,240元)、編號3為1,121,554元(計算式：每平方公尺公
    告現值為69,600元94平方公尺6/35=1,121,554元)，合計
    為310萬3,817元，核與聲請人所提出不動產買賣契約書所載
    出售附表所示不動產之買賣價金345萬6,000元大致相當，並
    無低價賤賣之情事，是認對相對人應無不利。從而，聲請人
    聲請許可處分相對人所有上開不動產，係為受監護人之利益
    ，洵堪認定，應予准許，爰裁定如主文第一項所示。
四、末按監護人應以善良管理人之注意，執行監護職務。又監護
    人於執行監護職務時，因故意或過失，致生損害於受監護人
    者，應負賠償之責。且法院於必要時，得命監護人提出監護
    事務之報告、財產清冊或結算書，檢查監護事務或受監護人
    之財產狀況。民法第1113條準用同法第1100條、第1109條第
    1項、第1103條第2項規定均有明定，則本件聲請人即監護人
    處分受監護宣告人之不動產或就處分所得之金錢，應全數存
    入相對人名下帳戶，且應妥適管理，不得挪為己用。又為保
    障相對人之利益，聲請人應於處分不動產後30日內，提出監
    護事務之報告及變動後之財產清冊，陳報法院。
五、依家事事件法第164條第2項規定，裁定如主文。
中　　華　　民　　國　　110 　年　　5 　　月　　21　　日
                  家事法庭　法  官　林宗穎　    
以上正本係照原本作成。
如對本裁定抗告，須於裁定送達後10日之不變期間內，向本院提
出抗告狀，並繳納抗告費新臺幣1,000元。
中　　華　　民　　國　　110 　年　　5 　　月　　21　　日
                         書　記　官　吳美雲   
附表：
編號 不動產內容 權利範圍 1 新竹市○○段○○段000地號土地 6/35 2 新竹市○○段○○段00000地號土地 6/35 3 新竹市○○段○○段000地號土地 6/35 4 新竹市○○段○○段000○號建物(坐落於中山段三小段200、200-1地號土地，門牌號碼：新竹市○○街0號) 6/35 5 新竹市○○段○○段000○號建物(坐落於西門段一小段278地號土地，門牌號碼：新竹市○○街00號) 6/35